# 11

### 1. Corpus humanum atque sanum habet…

</br>

![](https://drive.google.com/uc?id=1r3kWitD-bHRnBBCdaiVnw4cJYwyyQgho){width="50%"}

```{r}
check_question(answer=c("duo bracchia", "duo crura"),
               options = c("duo capita", "duo bracchia", "tria pectora", "duo crura"),
               type = "checkbox",
               button_label = "Rectene dico?",
               right = "**Recte!!!**",
               wrong = "**Prave ☹️**",
               random_answer_order = TRUE)
```

</br>
</br>


### 2. Ubi est caput humanum? Caput ＿ collum est. In capite sunt oculi, ＿ oculos est frons, ＿ oculos genae sunt.

</br>

![](https://drive.google.com/uc?id=16k0pIXoILvuFno75ivmaft6nWjEaniM1){width="25%"}

```{r}
check_question(answer=c("super, supra, infra"),
               options = c("super, infra, supra", "supra, super, infra", "super, supra, infra", "supra, infra, super"),
               type = "radio",
               button_label = "Rectene dico?",
               right = "**Recte dicis!**",
               wrong = "**Prave dicis!**",
               random_answer_order = TRUE)
```

</br>
</br>


### 3. Quae viscera homo sanus habet?

</br>

![](https://drive.google.com/uc?id=1wQ2qpcSfMi4ZdT4RzRHvHtxjV-nfAxWS){width="35%"}

```{r}
check_question(answer=c("unum iecur", "unus venter"),
               options = c("unus pulmo", "unus venter", "unum iecur", "duo corda"),
               type = "checkbox",
               button_label = "Rectene dico?",
               right = "**Rectissime!**",
               wrong = "**Prave respondes!**",
               random_answer_order = TRUE)
```

</br>
</br>


### 4. lulius Syrum ad oppidum ire _ . Syrus it, medicum _ cum eo ad villam _ .

</br>

```{r}
check_question(answer=c("iubet, arcessit, revenit"),
               options = c("iubet, arcessit, revenit", "arcessit, revenit, iubet", "arcessit, iubet, revenit", "iubet, revenit, arcessit"),
               type = "radio",
               button_label = "Rectene dico?",
               right = "**Bene 👌**",
               wrong = "**Prave respondes!**",
               random_answer_order = TRUE)
```

</br>
</br>


### 5. Quid est in imagine?

</br>

![](https://drive.google.com/uc?id=17seuMpoVvWvKDu_LaaN8ko6woUboBTwt){width="40%"}

```{r}
check_question(answer=c("Quintus linguam ostendit", "Manus medici prope aures Quinti sunt"),
               options = c("Quintus linguam ostendit", "Medicus frontem Quinti tangit", "Manus medici prope aures Quinti sunt", "Medicus digitum ad labrum Quinti appoint"),
               type = "checkbox",
               button_label = "Rectene dico?",
               right = "**Ita! 👏**",
               wrong = "**Minime... 🤨**",
               random_answer_order = TRUE)
```

</br>
</br>


### 6. Quid est in imagine?

</br>

![](https://drive.google.com/uc?id=1gRFSveoWhHGgGgtWM-yq5v-awFsi95tE){width="40%"}

```{r}
check_question(answer=c("Iulius bracchium Quinti tenet", "Medicus cultrum ad bracchium Quinti appoint"),
               options = c("Aemilia poculum super bracchium Quinti tenet", "Puer quietus sub lecto iacet", "Iulius bracchium Quinti tenet", "Medicus cultrum ad bracchium Quinti appoint"),
               type = "checkbox",
               button_label = "Rectene dico?",
               right = "**Ita, ut dicis 👏**",
               wrong = "**Quid ais? 🤨**",
               random_answer_order = TRUE)
```

</br>
</br>


### 7. Quintus ＿ arbore cadit ＿ ambulare potest; pes ＿ caput dolet. Medicus arcessitur, iam non ＿ pede et capite, sed etiam bracchio puer aeger est! 

</br>

```{r}
check_question(answer=c("de, nec, atque, modo"),
               options = c("de, nec, atque, modo", "de, atque, nec, modo", "de, modo, nec, atque", "modo, de, nec, atque"),
               type = "radio",
               button_label = "Rectene dico?",
               right = "**Probe 👌**",
               wrong = "**Non hercle vero! 😕**",
               random_answer_order = TRUE)
```

</br>
</br>


### 8. Medus advenit. Lydia gaudet. = _

</br>

```{r}
check_question(answer=c("Lydia Medum advenire gaudet", "Lydia gaudet, quod Medus advenit"),
               options = c("Lydia Medum advenire gaudet", "Medus advenit, quod Lydia gaudet", "Lydia gaudet, quod Medus advenit", "Medus Lydiam advenire gaudet"),
               type = "checkbox",
               button_label = "Rectene dico?",
               right = "**Recte sane 🙂**",
               wrong = "**Minime 😔**",
               random_answer_order = TRUE)
```

</br>
</br>


### 9. _Accusativus cum infinitivo_ ponitur apud verba…

</br>

```{r}
check_question(answer=c("sentire", "iubere", "necesse esse", "putare"),
               options = c("sentire", "iubere", "necesse esse", "putare"),
               type = "checkbox",
               button_label = "Rectene dico?",
               right = "**Optime 👍**",
               wrong = "**Non ita ☹️**",
               random_answer_order = TRUE)
```

</br>
</br>


### 10. Quintus: "Ei! Dolet pes!" = _

</br>

```{r}
check_question(answer=c("pes Quinti aeger est", "Quintus aeger est pede"),
               options = c("pes Quinti aeger est", "Quintus aeger est pede", "pes Quinto (abl.) aeger est", "Quntus pes aeger est"),
               type = "checkbox",
               button_label = "Rectene dico?",
               right = "**Recte respondes!**",
               wrong = "**Cogitandum est 🤔**",
               random_answer_order = TRUE)
```

</br>
</br>

### Ваш результат: `r insert_score()` из 10
