--- 
title: "Exercitia Latina"
date: "`r Sys.Date()`"
site: bookdown::bookdown_site
documentclass: book
#url:  locusclassicus.github.io/latin_exercitia/ 
description: Сборник упражнений к учебнику Familia Romana
github-repo: https://github.com/locusclassicus/latin_exercitia
---

# Об этом сайте

```{r setup, include=FALSE}
knitr::opts_chunk$set(echo = FALSE, results = "asis", message = FALSE, warning = FALSE)
```

```{r}
library(checkdown)
```

_Salvete, sodales!_ 

- Здесь вы найдете дополнительные интерактивные упражнения к учебнику Familia Romana. Их можно задавать на дом ученикам, когда не хочется проверять домашку, или делать _motu proprio_, когда хочется повторить грамматику или лексику уроков. 

- Наши упражнения не дублируют сборник Exercitia Latina и другие коллекций заданий к учебнику Ханса Эрберга. Они составлены участниками Греко-латинского клуба [Antibarbari](http://antibarbari.ru/) НИУ ВШЭ специально для этого проекта. 

- Чтобы не нарушать ничьих авторских прав, мы отказались от оригинальных картинок. Без Юлии и розы учить латынь не так весело, но чужая _pecunia_ пусть лежит, где ей положено. 

- Над этим сборником в 2023-2024 учебном году работали студенты нескольких образовательных программ НИУ ВШЭ: **Екатерина Демидова** (ОП "Филология"), **Татьяна Крюкова** (ОП "Античность"), **Александр Семенов** (ОП "История"), **Мария Худошина** (ОП "Филология"), **Денис Манаков** (ОП "Философия"), **Вероника Пушкина** (ОП "Филология"), **Тимур Саев** (ОП "Философия"), **Ульяна Афанасьева** (ОП "История"), **Мария Шелкова** (ОП "Философия"). Руководитель проекта: доцент Школы философии и культурологии [Ольга Валерьевна Алиева](https://www.hse.ru/org/persons/77284635).

 - В основу сборника легли упражнения, составленные преподавателем Школы философии и культурологии [Кириллом Евгеньевичем Прокоповым](https://www.hse.ru/staff/prokopov), которого мы сердечно благодарим за содействие. 

- Интерактивная часть сайта реализована с использованием пакета [checkdown](https://cran.r-project.org/web/packages/checkdown/index.html) для языка R. Его разработал наш коллега, заведующий Международной лаборатории языковой конвергенции, доцент Школы лингвистики [Георгий Мороз](https://www.hse.ru/staff/agricolamz). Благодарим Георгия Алексеевича за консультации и за несколько полезных функций, добавленных в пакет по нашей просьбе.  

- О других проектах Греко-латинского клуба Antibarbari можно следить на нашем канале в Telegram (https://t.me/antibarbari), а также на сайте http://antibarbari.ru/.

_Bene valete!_ 


_Сайт подготовлен по результатам проекта "[Цифровая античность](https://hum.hse.ru/proj/digital_antiquity)" при поддержке фонда «Гуманитарные исследования» ФГН НИУ «Высшая школа экономики» в 2023-2024 гг._








